ACORDAO-COMPLETO-2358027

ACÓRDÃO DE RELAÇÃO

ACÓRDÃO DE RELAÇÃO 5201/2019 ATA 24/2019 - SEGUNDA CÂMARA

Acórdão 5201/2019-TCU-Segunda Câmara
	Os Ministros do Tribunal de Contas da União ACORDAM, por unanimidade, com fundamento nos arts. 1º, inciso V, e 39, inciso II, da Lei 8.443/1992, c/c os arts. 1º, inciso VIII, 143, inciso II, 259, inciso II, e 260 do Regimento Interno/TCU e no art. 3º, §§ 6º e 7º, da Resolução/TCU 206/2007, em considerar prejudicada a apreciação dos atos de alteração de pensão especial de ex-combatente a seguir relacionados, por inépcia, sem prejuízo de fazer a seguinte determinação, de acordo com os pareceres emitidos nos autos:
1. Processo TC-Processo 012.650/2019-6 (PENSÃO ESPECIAL DE EX-COMBATENTE) 
	1.1. Interessados: Anna Ligia Freire Alves (XXX.027.345-XX) ; Antonio Raimundo de Souza Barbosa (XXX.568.694-XX) ; Bernadete de Loudes Monteiro (XXX.001.128-XX) ; Celia Belarmina de Souza Campos (XXX.635.608-XX) ; Estelita Alves das Chagas (XXX.929.124-XX) ; Gilvanete Santana Souza (XXX.557.704-XX) ; Ivanilda Gonzaga da Silva (XXX.662.594-XX) ; Jael da Cunha Barros Cantinho (XXX.583.014-XX) ; Josefa Maria da Conceiçao Filha (XXX.069.524-XX) ; Lucilene Alves Espindola da Silva (XXX.450.034-XX) ; Maria Cornelia de Azevedo (XXX.098.766-XX) ; Maria Jose Ribeiro Alves Fernandes (XXX.736.924-XX) ; Maria Margarida da Conceição (XXX.937.804-XX) ; Maria das Dores de Azevedo (XXX.351.754-XX) ; Maria do Bom Parto Fernando da Silva (XXX.704.894-XX) ; Marilene Santana Souza (XXX.106.084-XX) ; Romilda Viraes Sales (XXX.945.734-XX) ; Talita Maria Galdino (XXX.772.104-XX) .
	1.2. Órgão/Entidade: Sétima Região Militar – MD/CE.
	1.3. Relator: Ministro-Substituto Marcos Bemquerer Costa.
	1.4. Representante do Ministério Público: Procurador Marinus Eduardo De Vries Marsico.
	1.5. Unidade Técnica: Secretaria de Fiscalização de Pessoal (Sefip) .
	1.6. Representação legal: não há.
	1.7. Determinação:
	1.7.1. à Sétima Região Militar que registre os atos inicial e de alteração de pensão especial de ex-combatente dos interessados no Sistema E-Pessoal e submeta-os a registro no prazo de 30 (trinta) dias, contados a partir da ciência desta deliberação.

Segunda Câmara

Sétima Região Militar - MD/CE.

Anna Ligia Freire Alves (XXX.027.345-XX); Antonio Raimundo de Souza Barbosa (XXX.568.694-XX); Bernadete de Loudes Monteiro (XXX.001.128-XX); Celia Belarmina de Souza Campos (XXX.635.608-XX); Estelita Alves das Chagas (XXX.929.124-XX); Gilvanete Santana Souza (XXX.557.704-XX); Ivanilda Gonzaga da Silva (XXX.662.594-XX); Jael da Cunha Barros Cantinho (XXX.583.014-XX); Josefa Maria da Conceiçao Filha (XXX.069.524-XX); Lucilene Alves Espindola da Silva (XXX.450.034-XX); Maria Cornelia de Azevedo (XXX.098.766-XX); Maria Jose Ribeiro Alves Fernandes (XXX.736.924-XX); Maria Margarida da Conceição (XXX.937.804-XX); Maria das Dores de Azevedo (XXX.351.754-XX); Maria do Bom Parto Fernando da Silva (XXX.704.894-XX); Marilene Santana Souza (XXX.106.084-XX); Romilda Viraes Sales (XXX.945.734-XX); Talita Maria Galdino (XXX.772.104-XX).

MARCOS BEMQUERER

não há.

PENSÃO ESPECIAL DE EX-COMBATENTE (PEEC)

Secretaria de Fiscalização de Pessoal (Sefip).